臺灣高等法院臺中分院刑事判決　　　 100年度上訴字第2378號
上　訴　人
即　被　告　何鈺鈴
上列上訴人因毒品危害防制條例案件，不服臺灣臺中地方法院10
0年度訴字第2423號中華民國100年10月5 日第一審判決（起訴案
號：臺灣臺中地方法院檢察署100年度毒偵字第968號），提起上
訴，本院判決如下：
    主  文
上訴駁回。
    理  由
一、按刑事訴訟法第350條、第361條、第362條、第367條規定，
    不服地方法院之第一審判決而上訴者，須提出上訴書狀，並
    應敘述具體理由，為上訴必備之程式；其所提出之書狀未敘
    述上訴理由，或僅曾以言詞陳述上訴理由者，均應於上訴期
    間屆滿後20日內補提理由書於第一審法院。第一審法院經形
    式審查，認逾期未補提上訴理由者，應定期間先命補正；逾
    期未補正者，為上訴不合法律上之程式，應以裁定駁回。倘
    已提出上訴理由，但所提非屬具體理由者，則由第二審法院
    以上訴不合法律上之程式，判決駁回。而所謂具體理由，必
    係依據卷內既有訴訟資料或提出新事證，指摘或表明第一審
    判決有何採證認事、用法或量刑等足以影響判決本旨之不當
    或違法，而構成應予撤銷之具體事由，始克當之（例如：依
    憑證據法則具體指出所採證據何以不具證據能力，或依憑卷
    證資料，明確指出所為證據證明力之判斷如何違背經驗、論
    理法則）；倘僅泛言原判決認定事實錯誤、違背法令、量刑
    失之過重或輕縱，而未依上揭意旨指出具體事由，或形式上
    雖已指出具體事由，然該事由縱使屬實，亦不足以認為原判
    決有何不當或違法者（例如：對不具有調查必要性之證據，
    法院未依聲請調查亦未說明理由，或援用證據不當，但除去
    該證據仍應為同一事實之認定），皆難謂係具體理由，俾與
    第二審上訴制度旨在請求第二審法院撤銷、變更第一審不當
    或違法之判決，以實現個案救濟之立法目的相契合，並節制
    濫行上訴（最高法院97年度臺上字第892 號判決意旨參照）
    。又理由是否具體，則屬第二審法院審查之範圍，不在命補
    正之列，亦即上訴書狀已記載理由，並有具體之敘述時，其
    上訴既屬合法，第二審法院固應就其理由之是否可取，為實
    體之審理及判斷；如認其上訴書狀雖記載理由，但並未具體
    敘述時，則無須再命補正，可逕認其上訴不合法，以判決駁
    回之（最高法院97年度臺上字第6485號、99年度臺上字第35
    01號判決意旨參照）。
二、本案上訴人即被告何鈺鈴（下稱被告）不服原審判決提起上
    訴，其上訴狀所載理由略以：被告於警詢及偵查時已明白供
    出其施用毒品之上游為李繼祖（原判決因被告之供述而誤載
    為李紀祖），原審未依法減刑，是否疏漏即有疑問；又被告
    於偵審中均坦承犯行，深知悔悟，且配合檢警調查，請鈞院
    考量上情，准予從輕量刑云云。
三、經查：原審業於判決中敘明「被告雖於偵查中供出其毒品來
    源為李紀（繼）祖，惟經調查結果，李紀（繼）祖販毒案件
    已經起訴送審在案，而該案件係由警方聲請通訊監察依據監
    聽資料而破獲，此有臺灣臺中地方法院檢察署辦案公務電話
    紀錄表在卷可按，是李紀（繼）祖販毒案件顯然並非因被告
    供出上手因而查獲，自無從依毒品危害防制條例第17條第 1
    項之規定，予以減輕其刑。」且查另案被告李繼祖因涉嫌販
    賣第二級毒品甲基安非他命等案，並經臺灣臺中地方法院檢
    察署檢察官於100年5 月18日以100年度偵字第2872號等案號
    提起公訴，並於同年月25日繫屬臺灣臺中地方法院，有本院
    調閱之臺灣臺中地方法院檢察署100年度偵字第2872 號等案
    號之起訴書及李繼祖前案明細資料查詢在卷足憑。而依前開
    起訴書之記載可知，李繼祖早於99年11月間至100年1月間，
    經檢警向臺灣臺中地方法院聲請通訊監察書（99年聲監字第
    1927號、第2045號），對李繼祖等共犯之行動電話實施監聽
    ，依據監聽資料而於100年1月27日一舉查獲李繼祖等人。而
    本案被告何鈺鈴因施用毒品案件，經警方於99年11月16日查
    獲，遲至100年8月8 日偵查中始供出毒品來源為李繼祖，有
    該日之偵查筆錄在卷可參（見偵查卷第28頁背面），益見李
    繼祖確非因被告何鈺鈴之供述而查獲，則原審之認定顯無違
    誤。又按刑罰之量定，屬法院自由裁量之職權行使，應審酌
    刑法第57條所列各款事由及一切情狀，為酌量輕重之標準，
    並非漫無限制；量刑輕重係屬事實審法院得依職權自由裁量
    之事項，苟已斟酌刑法第57條各款所列情狀而未逾越法定刑
    度，不得遽指為違法；且在同一犯罪事實與情節，如別無其
    他加重或減輕之原因，下級審量定之刑，亦無過重或失輕之
    不當情形，則上級審法院對下級審法院之職權行使，原則上
    應予尊重（最高法院72年臺上字第6696號、75年臺上字第70
    33號判例及85年度臺上字第2446號判決意旨參照）。原審以
    被告先後分別施用第二級毒品甲基安非他命、第一級毒品海
    洛因之罪證明確，審酌被告前因施用毒品之犯行，經歷觀察
    勒戒、強制戒治及判處徒刑之機會，仍無法徹底戒除施用毒
    品之惡習，猶故態復萌，再次施用毒品，無視於毒品對於自
    身健康之嚴重傷害及國家對於杜絕毒品犯罪之禁令，惟因施
    用毒品本身係屬自戕行為，對於社會所產生之潛在危害性尚
    屬輕微，且被告犯罪後業經坦承犯行，犯後態度尚稱良好，
    公訴檢察官就被告施用第一、二級毒品之犯行，分別具體求
    處有期徒刑1年1月、 7月之刑度，參酌被告事後有供出其毒
    品來源，雖未因而查獲上手獲得減刑之利益，然仍得其悔悟
    之意，認公訴檢察官前開求處之刑度稍嫌過重等一切情狀，
    分別量處有期徒刑1年、6月，並合併定其應執行之刑為有期
    徒刑1年4月。原審顯係本於被告之責任為基礎，並已具體斟
    酌刑法第57條所列情形而為量定，未有偏執一端而有失之過
    重之情事，且被告上訴所指業已坦承認罪，犯後態度良好等
    語，原審均已審酌，依最高法院上開判例、判決意旨，不得
    遽指為違法。
四、綜上所述，本院依形式上觀察認原審判決認事用法並無違法
    或不當之處，量刑亦屬妥適，被告上訴理由並未依據卷內既
    有訴訟資料或提出新事證，指摘或表明第一審判決有何採證
    認事、用法或量刑等足以影響判決本旨之不當或違法，而構
    成應予撤銷之具體事由，自非屬得上訴第二審之具體理由。
    依上揭法律規定及判決意旨，被告提起之第二審上訴不合法
    律上程式，爰不經言詞辯論，判決駁回上訴。
據上論斷，應依刑事訴訟法第367條前段、第372條，判決如主文
。
中    華    民    國   100    年    11    月    30    日
            刑事第三庭  審判長法  官  王  增  瑜
                              法  官  李  悌  愷
                              法  官  唐  光  義
以上正本證明與原本無異。
如不服本判決應於收受送達後十日內向本院提出上訴書狀，其未
敘述上訴理由者，並得於提起上訴後十日內向本院補提理由書（
均須按他造當事人之人數附繕本）「切勿逕送上級法院」。
                              書記官  呂  安  茹
中    華    民    國   100    年    11    月    30    日